【裁判字號】    98,交聲,274
【裁判日期】    980610
【裁判案由】    違反道路交通管理處罰條例聲明異議
【裁判全文】
臺灣新竹地方法院交通事件裁定         98年度交聲字第274號
    原處分機關  交通部公路總局新竹區監理所
    異  議  人
    即受處分人  衛之凡原名：.
                          68.
上列異議人即受處分人因違反道路交通管理處罰條例案件，對交
通部公路總局新竹區監理所98年4月10日以竹監自字第裁50-F000
00000 號違反道路交通管理事件裁決書所為之處分，聲明異議，
本院裁定如下：
    主  文
異議駁回。
    理  由
一、按受處分人，不服主管機關所為之處分，得於接到裁決書之
    翌日起20日內，向管轄地方法院聲明異議；又交通法庭認為
    聲明異議無理由者，應以裁定駁回之，道路交通管理處罰條
    例第87條第1 項、道路交通案件處理辦法第19條分別定有明
    文。
二、次按行車速度應依速限標誌或標線之規定，道路交通安全規
    則第93條第1 項前段定有明文。又汽車駕駛人，行車速度，
    超過規定之最高時速，或低於規定之最低時速，除有第43條
    第1 項第2 款情形外，處新臺幣1200元以上2400以下罰鍰。
    又汽車駕駛人有違反道路交通管理處罰條例第33條第1 項之
    規定者，除依原條款處罰鍰外，並予各記違規點數1 點，道
    路交通管理處罰條例第40條、第63條第1 項第1 款分別有明
    文規定。
三、原處分意旨略以：異議人即受處分人衛之凡（原名：衛佳正
    ）所有之車號7U-0935 號自小客車，於民國98年1 月10日下
    午2 時12分許，行經苗栗縣後龍鎮台13甲線12.1公里處，在
    時速限制60公里之路段，以時速85公里之速度超速行駛，經
    苗栗縣警察局交通警察隊警員使用雷達測速儀測得異議人超
    速行駛，並填製苗縣警交字第F00000000 號舉發違反道路交
    通管理事件通知單（下稱舉發通知單）逕行舉發。嗣經異議
    人於前揭舉發通知單上所載應到案日期前到案並提出申訴，
    經原處分機關函請舉發單位調查結果，仍認異議人駕駛上揭
    自小客車有前開違規行為，原處分機關乃依道路交通管理處
    罰條例第40條、第63條第1 項第1 款及違反道路交通管理事
    件統一裁罰基準表之規定，於98年4 月10日以竹監自字第裁
    50-F0 0000000 號違反道路交通管理事件裁決書（下稱裁決
    書），裁處異議人罰鍰新臺幣（下同）1800元，並記違規點
    數1 點。
四、聲明異議意旨略以：異議人並無在98年1月10日下午2時12分
    行駛該道路，採證照片模糊不清且車牌完全無法辨別云云。
五、經查：
（一）本件異議人即受處分人衛之凡（原名：衛佳正）所有之車
      號7U-0935 號自小客車，行經苗栗縣後龍鎮台13甲線12.1
      公里處，該處行車速限為時速60公里，異議人以時速85公
      里之速度，超速20公里以上40公里以下行駛，經警以雷達
      測速儀採證拍照後，逕行舉發等事實，有上開舉發通知單
      、採證照片1 幀及苗栗縣警察局分別於98年3 月18日出具
      之苗警交字第0980010743號函、98年5 月19日出具之苗警
      交字第0980020016號函各1 紙附卷可稽。
（二）雖異議人以前詞置辯，惟經本院依職權以放大鏡勘驗採證
      照片，可清楚分辨該車輛之車號為「7U-0935 」號，此有
      上開採證照片1 幀及本院98年6 月10日勘驗筆錄在卷可稽
      。是異議人辯稱該違規車輛並非伊所有之系爭車輛云云，
      即無可採信。
（三）又本件舉發警員所使用之雷達測速儀為TRAFFIPAX 廠牌、
      規格為24.15GHz（K-Band）照相式，檢定合格單號碼為MO
      GA0000000A,MOGA0000000B ，檢定日期為97年12月4 日，
      有效期限為98年12月31日等情，有經濟部標準檢驗局97年
      12 月4日雷達測速儀檢定合格證書1 份在卷足證，而異議
      人於97年4 月2 日15時27分許駕駛上揭車輛行經前開路段
      時，舉發員警所使用之前述雷達測速儀確仍在檢驗合格之
      有效期限內，其偵測之準確性自值得信賴，堪足憑信。是
      以本件執勤員警所使用上開雷達測速儀所測得之數據，其
      精確度當毋庸置疑。又採證照片顯示「2^^ 」，「2 」表
      示雷達波之範圍、「^^」表示雷達波發射擷取影像方向為
      去車（即拍攝車輛後方）、「094 」為該底片編號、「
      085 」表示違規車輛行速85公里，此有苗栗縣警察局於98
      年3 月18日出具之苗警交字第0980010743號函說明在卷可
      參，而照片顯示當時該路段只有異議人所駕駛之該部車，
      足見當時應無其他車輛與異議人駕駛之車輛併行而導致誤
      認之情形至明。從而，異議人當時超速行車經以科學儀器
      測得違規行為，並為警依法製單舉發，尚屬有據。故異議
      人確於前述時地，駕車行經最高速限為時速60公里之台13
      甲線12.1公里處時，其行車時速為時速85公里，而有超速
      時速25公里之違規行為之事實，應堪認定。
六、綜上所述，異議人前揭所辯，尚難採信，本案事證明確，異
    議人有上開違規事實，堪以認定。從而原處分機關依道路交
    通管理處罰條例第40條之規定，裁處罰鍰1800元，並依同條
    例第63條第1 項第1 款規定，並記違規點數1 點之處分，核
    無違誤。本件異議人之異議為無理由，自應將其異議駁回。
七、據上論斷，應依道路交通案件處理辦法第19條，裁定如主文
    。
中    華    民    國    98    年    6     月    10    日
                  交通法庭法  官   黃美文
以上正本證明與原本無異。
如不服本裁定應於送達後5日內向本院提出抗告狀。
中    華    民    國    98    年    6     月    10    日
                          書記官   劉亭筠


司法院資訊處製作；財團法人民間司法改革基金會備份。
